# 银行应该怎么做分录？

提问人：jihuijun 时间：2017-06-04 20:15:40
银行收到贷款利息收入时，怎么做分录？

回答人：chenyiwei
借：吸收存款，贷：利息收入。

提问人：jihuijun 时间：2017-06-04 21:04:33
吸收存款是负债类科目，怎么借方用这个

回答人：chenyiwei
减少负债转为收入，符合一般的会计原理。事实上也是从企业的存款户中直接扣款的。